【裁判字號】    95,上更(二),578
【裁判日期】    951024
【裁判案由】    違反槍砲彈藥刀械管制條例等
【裁判全文】
臺灣高等法院刑事判決             95年度上更(二)字第578號
上  訴  人
即  被  告  甲○○
選任辯護人  劉永培  律師
選任辯護人  法律扶助  宋國城  律師
上列上訴人因違反槍砲彈藥刀械管制條例等案件，不服臺灣板橋
地方法院93年度訴字第2009號，中華民國94年 4月14日第一審判
決（起訴案號：臺灣板橋地方法院檢察署93年度偵字第 14512號
），提起上訴，經判決後，由最高法院第二次發回更審，本院判
決如下：
    主  文
原判決關於違反槍砲彈藥刀械管制條例之罪刑部分撤銷。
甲○○未經許可，持有可發射子彈具有殺傷力之改造模型槍，累
犯，處有期徒刑年壹月，併科罰金新台幣捌萬元，罰金如易服
勞役，以銀元佰元即新台幣玖百元折算壹日。扣案之改造模型
槍（槍枝管制編號0000000000、含彈匣壹個）壹支沒收。
    事  實
一、甲○○前因違反槍砲彈藥刀械管制條例等案件，經本院以八
    十七年度上易字第二○二八號就違反槍砲彈藥刀械管制條例
    部分判處有期徒刑十月，違反麻醉藥品管理條例部分判處有
    期徒刑五月確定，嗣經本院以八十八年度聲字第三七六號裁
    定定應執行有期徒刑一年二月。又因違反毒品危害防制條例
    案件，經臺灣士林地方法院以八十七年度易字第一六五二號
    判決判處有期徒刑四月，如易科罰金以銀元三百元折算一日
    確定，並與前揭違反槍砲彈藥刀械管制條例等案件接續執行
    ，於民國（下同）八十九年四月三十日縮刑期滿執行完畢。
    復因違反毒品危害防制條例案件，經臺灣板橋地方法院以九
    十二年度簡字第三六七四號判決判處有期徒刑五月，如易科
    罰金以銀元三百元折算一日確定，於九十三年二月十九日易
    科罰金執行完畢（以上構成累犯）。
二、甲○○於九十三年三月二十六日下午四時十分許，為警查獲
    持有改造貝瑞塔九二手槍一支及子彈二十三顆，經台灣板橋
    地方法院檢察署檢察官偵查起訴移送法院審判，（此部分犯
    罪業經本院以九十四年度上訴字第二一一○號判處有期徒刑
    一年四月，併科罰金伍萬元，後經最高法院以九十四年度台
    上字第五七一七號判決上訴駁回確定），竟另起犯意，明知
    可發射子彈具有殺傷力之改造模型槍及子彈，分係槍砲彈藥
    刀械管制條例所列管之槍砲、彈藥，未經許可均不得持有，
    竟於九十三年八月二十五、二十六日間某日，透過跳蚤雜誌
    介紹，在臺北縣三重市○○路與正義北路口，向某真實姓名
    、年籍不詳、綽號「阿偉」之成年男子，以新臺幣（下同）
    七萬元之價格，購得可發射子彈具有殺傷力之改造模型槍（
    起訴書誤載為制式手槍）（槍枝管制編號00 00000000，含
    彈匣一個）一支、具殺傷力之子彈三十三顆、改造子彈三顆
    （另有不具殺傷力之子彈五顆、改造子彈四顆），買受後即
    未經許可而持有之（按持有上開不具殺傷力子彈、改造子彈
    部分不構成犯罪，詳如後述）。嗣於同年九月三日凌晨二時
    三十分許，為警在臺北縣三峽鎮○○街四十一巷二十二號前
    查獲，並扣得前述改造模型槍一支（槍枝管制編號00000000
    00，含彈匣一個）、子彈三十八顆（含不具殺傷力之子彈五
    顆）、改造子彈七顆（含不具殺傷力之改造子彈四顆）。
三、案經臺北市政府警察局中正第一分局移送臺灣板橋地方法院
    檢察署檢察官偵查起訴。
    理  由
一、程序事項：被告之警詢筆錄是否具有證據能力：
    按刑事訴訟法第一百五十六條第一項規定：被告之自白，非
    出於強暴、脅迫、利誘、詐欺、疲勞訊問、違法羈押或其他
    不正之方法，且與事實相符者，得為證據。被告於偵訊、原
    審及本院歷審審理時均未否認其警詢筆錄之任意性，且本案
    之警詢筆錄係採一問一答之方式並全程連續錄音，又查無強
    暴、脅迫、詐欺等不正詢問之情況，堪認已具任意性，再參
    以被告後揭警詢中之供述，經本院審認結果，係與事實相符
    （理由詳後述），則依首揭規定，自有證據能力。
二、上揭上訴人即被告甲○○於九十三年八、九月間向綽號「阿
    偉」購買槍械而持有非法持有扣案槍枝及子彈之事實於警詢
    、檢察官偵查、原審九十三年十二月二十五日準備程序均坦
    承不諱，並有改造模型槍一支、子彈三十八顆、改造子彈七
    顆扣案可佐。又被告於本院審理時雖辯稱上開槍枝應係玩具
    槍，非模型槍云云，然扣案改造模型槍一支（槍枝管制編號
    0000000000）經送鑑驗結果，認係德國ROHM廠製口徑9mmP.
    A.K.型金屬模型槍換裝土造金屬槍管而成之改造模型槍，機
    械性能良好，可擊發適用之子彈，認具殺傷力。另扣案子彈
    三十八顆經先後二次送鑑驗結果，認均係由土造金屬彈殼加
    裝直徑8.0mm金屬彈頭而成之土造子彈，其中三十三顆均可
    擊發，認均具殺傷力；另三顆雖均可擊發，惟其發射動能均
    甚微，認均不具殺傷力；餘二顆均無法擊發，認均不具殺傷
    力。扣案改造子彈七顆經先後二次送鑑驗結果，其中六顆，
    認均係由土造金屬彈殼加裝直徑8.8mm金屬彈頭而成之土造
    子彈，其中三顆均可擊發，認均具殺傷力；另一顆雖可擊發
    ，惟其發射動能甚微，認不具殺傷力；餘二顆均無法擊發，
    認均不具殺傷力。又另一顆，認係由土造金屬彈殼加裝直徑
    8.0mm金屬彈頭而成之土造子彈，經實際試射結果，無法擊
    發，認不具殺傷力，亦有內政部警政署刑事警察局九十三年
    十月四日刑鑑字第0930182941號槍彈鑑定書及九十五年一月
    二日刑鑑字第0940180913號函附卷可稽（見偵卷第六十三頁
    、本院更(一)審卷第三一及三二頁），足認被告確有未經許可
    ，持有可發射子彈具有殺傷力之改造模型槍（槍枝管制編號
    0000000000，含彈匣一個）一支、具殺傷力之子彈三十三顆
    、改造子彈三顆之犯行堪以認定。
三、另被告雖於原審及本院前審審理及本院更審時辯稱：「改造
    模型槍一支、子彈四十五顆，係於九十三年一月間某日即行
    購入」；或稱「本件與原審九十三年度重訴字第三十七號，
    為同一案件」云云。惟查，被告於九十三年三月二十七日前
    案被查獲槍枝及子彈時於警詢即供稱：「警方查獲之改造手
    槍一支．．．是九十三年一月初看跳蚤雜誌上綽號阿偉之男
    子所購買．．．以新台幣五萬元購得」，嗣於檢察官偵查時
    亦供同前情（詳見本院依職權調閱板橋地檢署九十三年偵字
    第六五九六號卷第十六、十七頁、第三十三頁），而被告於
    本案九十三年九月三日再被查獲扣案之槍械及子彈時係供稱
    ：「我是看跳蚤雜誌內有道具槍一批，有意者見面詳談『三
    重阿偉』，我便於九十三年八月二十五日或二十六日打電話
    與對方連絡約在三重市○○路與正義北路口見面，並以新台
    幣七萬元向他購買槍枝一支，彈匣乙只，子彈四十五發」，
    嗣於移送檢察官亦為相同之供述；且於九十三年十二月十五
    日原審審理時仍稱我是在九十三年八月二十五日或二十六日
    買的，買來時子彈四十五顆、手槍一支等語（見原審卷第四
    十八頁），對於前後購買槍械子彈之型號、時間、價格均不
    相同，且與被告前審歷次一致之供述亦不相同，果本案槍械
    是九十三年一月間與前案所查獲之槍械子彈係同一時間所購
    買，為何不於第二次被查獲本案槍械時及時辯正，以釐清刑
    責，而於本案警詢、偵查及原審初供時復為相同之供述，其
    事後翻異前供是否為脫卸刑責之詞，已非無疑。而被告於本
    院更審時所聲請傳喚之證人周志豪雖證稱前案被告被檢察官
    交保候傳，他曾載被告回到其住處樓下歸還交保之保證金，
    看見被告拿一把槍從樓上下來，說是要拿到別處藏放，被告
    說槍是之前買的，他說二把共同買了七萬元等語，然證人周
    志豪亦證稱不知被告將槍枝放在何處，亦未看過被告的二把
    槍枝等語，可知證人周志豪上開證言均係聽聞自被告所述，
    並未親眼目睹被告同時購買槍枝之情形及藏放槍枝之地點，
    查證人周志豪是被告熟識之友人，其於前案及本案更審前被
    告始終未提出該證人證明被告係於九十三年一月間即目睹其
    同時購買兩支槍械，其證言是否串飾迴護之詞，顯有疑義。
    且本院更審中依最高法院發回意旨前往被告被查獲槍枝之住
    處履勘結果發現被告住處客廳及房間為密閉之天花板，房間
    窗戶上方僅有一長形面積不大之空間夾層，以木板釘住不適
    合藏放槍械，至於客廳天花板上方外緣，雖有一處長形之木
    板夾層，但據證人即被告之兄林志忠在場陳稱該開口處甲○
    ○以前用螺絲釘封鎖固定，並不知放置何物，或作何用處等
    語，有勘驗筆錄可證，依本院勘驗所見，似不適宜密藏兩支
    槍械子彈等物，亦不足以據為被告曾於九十三年一月間購買
    兩支槍械及非法持有之論據。況查被告前案於九十三年一月
    間某日向某真實姓名、年籍不詳、綽號「阿偉」成年男子以
    五萬元價格，購買改造貝瑞塔九二手槍一支及子彈二十三顆
    後持有之，於九十三年三月二十六日下午四時十分許為警查
    獲，該案業經臺灣板橋地方法院檢察署檢察官另案提起公訴
    ，由臺灣板橋地方法院以九十三年度重訴字第三十七號審理
    判處罪刑，並上訴本院及最高法院均以本案查獲之槍械與審
    判中案件之槍枝同是九十三年一月間所購買，要求併案審理
    等同一理由執為抗辯，為歷審所不採，並經最高法院判決駁
    回上訴確定，有本院九十四年度上訴字第二一一○號及最高
    法院九十四年度台上字第五七一七號判決影本附卷可憑，並
    經本院依職權調取前開歷審案卷查證無訛。按連續犯之所謂
    出於概括犯意，必須其多次犯罪行為自始均在一個預定犯罪
    計劃以內，出於主觀上始終同一犯意之進行，若中途另有新
    犯意發生，縱所犯為同一罪名，究非連續其初發的意思，即
    不能成立連續犯（最高法院七十年台上字第六二九六號判例
    意旨參照）。查本件被告於警詢、檢察官偵查、原審準備程
    序均一致供承本件查扣之槍彈係九十三年八月二十五日或二
    十六日購買，該等自白前後一致可信度甚高，則其事後改稱
    之詞，應係卸責而不可取，已如前述。又本件購買槍彈之九
    十三年八月二十五、二十六日間某日，距離前開另案係於九
    十三年三月二十六日下午四時十分許為警查獲，時隔已五個
    月，時間尚非緊接，且被告既於九十三年三月二十六日為警
    查獲，尤難認其主觀上尚有於日後再為本件犯行之概括犯意
    ，足認本件與前開另案並非同一，亦無連續犯之裁判上一罪
    關係，被告所辯本案與前案有連續犯裁判上一罪關係為前案
    確定判決效力所及，殊無可採。綜上，本件事證明確，被告
    犯行洵堪認定，應依法論科。
四、論罪科刑：
  (一)按可發射子彈具有殺傷力之改造模型槍及子彈分係屬九十四
    年一月二十六日修正後之槍砲彈藥刀械管制條例第四條第一
    項第一款、第二款所稱槍砲、彈藥，非經中央主管機關之許
    可，不得製造、販賣、運輸、轉讓、出租、出借、持有、寄
    藏或陳列。被告未經許可持有之，係犯修正後槍砲彈藥刀械
    管制條例第八條第四項未經許可持有可發射子彈具有殺傷力
    之改造模型槍罪及同條例第十二條第四項之未經許可持有子
    彈罪。
  (二)被告行為後，槍砲彈藥刀械管制條例業於九十四年一月二十
    六日修正公布，並於同年月二十八日施行，其中有關被告本
    件犯行部分，修正後之槍砲彈藥刀械管制條例第四條第一項
    第一款刪除「改造模型槍」之用語，將其屬性歸類於「其他
    可發射金屬或子彈具有殺傷力之各式槍砲」，同時刪除同條
    例第十條規定，而修正同條例第八條為：「未經許可，製造
    、販賣或運輸鋼筆槍、瓦斯槍、麻醉槍、獵槍、空氣槍或第
    四條第一項第一款所定其他可發射金屬或子彈具有殺傷力之
    各式槍砲者，處無期徒刑或五年以上有期徒刑，併科新臺幣
    一千萬元以下之罰金。未經許可，轉讓、出租或出借前項所
    列槍枝者，處五年以上有期徒刑，併科新臺幣一千萬元以下
    罰金。意圖供自己或他人犯罪之用，而犯前二項之罪者，處
    無期徒刑或七年以上有期徒刑，併科新臺幣一千萬元以下罰
    金。未經許可，持有、寄藏或意圖販賣而陳列第一項所列槍
    枝者，處三年以上十年以下有期徒刑，併科新臺幣七百萬元
    以下罰金。第一項至第三項之未遂犯罰之」，同條例第十二
    條則未修正。經比較新舊法結果，修正後之槍砲彈藥刀械管
    制條例第八條第四項規定與修正前同條例第十條第四項規定
    之法定刑相同，依刑法第二條第一項前段規定，應依修正後
    之槍砲彈藥刀械管制條例規定論處。查刑法第五十五條規定
    之想像競合犯，於本次九十四年一月七日刑法修正時，增列
    但書規定「但不得科以較輕罪名所定最輕本刑以下之刑」，
    惟此僅係想像競合犯科刑之限制，為法理之明文化，非屬法
    律之變更（參照最高法院九十五年第八次刑事庭會議決議）
    。被告以一持有行為觸犯上開持有可發射子彈具有殺傷力之
    改造模型槍罪及持有子彈罪，為想像競合犯，仍應依修正前
    刑法第五十五條規定，從一較重之未經許可持有可發射子彈
    具有殺傷力之改造模型槍罪論。被告有如事實欄(一)所載之犯
    罪科刑及執行情形，此有本院被告全國前案紀錄表附卷可參
    ，而被告行為後，刑法第四十七條累犯之規定，業於九十四
    年一月七日修正公布，並於九十五年七月一日施行，被告於
    前案執行完畢後五年內再犯本件有期徒刑以上之罪，不論依
    修正前之刑法第四十七條，或修正後之刑法第四十七條第一
    項之規定，均構成累犯，對被告而言並無有利或不利之情形
    ，自不生新舊法比較之問題，自應適用修正前刑法第四十七
    條累犯之規定，並加重其刑。
  (三)按刑法第六十二條所謂自首，係以對於未發覺之罪，向該管
    公務員自承犯罪而受裁判為要件。被告雖於本院前審審理時
    辯稱：我應算是自首，我是自己主動約警察見面去看車的，
    但我來不及說我有槍，就被搜到槍彈云云（見本院前審九十
    五年一月二十四日審判程序筆錄），然此與被告於原審準備
    程序時供稱：「被查獲當天是我女朋友先被警察抓到，但當
    時我並不知道他被警察抓，然後我女朋友蔡慧貞打電話給我
    說抓他的人要看我的汽車V3-3236號，因為對方說是贓車，
    所以就約我出來，約在三峽鎮○○街四十一號那裡，當時我
    不知道對方是誰，我怕是壞人，所以把槍帶出去，後來見到
    面，我就知道對方是警察，我就自己把槍拿出來」云云（見
    原審卷第四九頁），顯然供述矛盾，已非可採。再參酌證人
    即本件查獲警員王衍凱於原審審理時證述本件查獲經過，已
    清楚說明警察因事前已知悉被告通緝身分，乃在發覺被告停
    留在贓車旁邊時，即先行制伏被告，後看到被告有攜帶一個
    背包，就伸手進去搜索，而發現本件槍枝，並指稱：「（槍
    跟子彈是否你查獲？）是，被告並沒有主動交出來，我制伏
    他的時候，他的背包斜背在身上，所以我一摸就摸到了」、
    「（在跟甲○○接觸前，他是否知道你是警察？）不知道。
    ‧‧‧當時抓他時，有表明我是警察」等語（以上見原審九
    十四年三月三十一日審判筆錄），益證被告前開翻異之辯詞
    ，無非圖卸罪責之詞，均不足採信。次按檢察官、檢察事務
    官、司法警察官或司法警察逮捕被告、犯罪嫌疑人或執行拘
    提、羈押時，雖無搜索票，得逕行搜索其身體、隨身攜帶之
    物件、所使用之交通工具及其立即可觸及之處所，刑事訴訟
    法第一百三十條定有明文；又被告於九十三年六月三日被查
    獲之際，確係因案通緝，亦有本院被告全國前案紀錄表在卷
    可查，是警察在已經知悉被告為通緝犯之身分下，合法逮捕
    被告，並依據刑事訴訟法第一百三十條之規定，搜索被告隨
    身攜帶之物件即背包，而查獲本件槍彈，是就整個查獲槍彈
    過程，符合法定程序，且可證警方確係於被告自述未經許可
    持有槍彈前，即已發覺被告上開犯罪事實，故核與自首要件
    不符，自不得依自首之例減輕其刑。
五、撤銷理由：
  (一)原審以被告犯罪事證明確，予以論罪科刑，固非無見，惟查
    ：槍砲彈藥刀械管制條例所稱彈藥，依該條例第四條第一項
    第二款規定，係指同條項第一款各式槍砲所使用之砲彈、子
    彈及其他具有殺傷力或破壞性之各類炸彈、爆裂物而言。故
    就其立法意旨言，若「子彈」未具殺傷力或破壞性者，即不
    屬該條例所列管之子彈甚明，從而該不具殺傷力或破壞性之
    「子彈」，即難認係違禁物（最高法院發回意旨）。本件扣
    案之子彈三十八顆、改造子彈七顆，第一次送鑑時經分別取
    樣十三顆及三顆試射之結果，既有具殺傷力者，亦有不具殺
    傷力者；則其餘未經試射之子彈二十五顆及改造子彈四顆，
    是否均具有殺傷力或破壞性，而得認係槍砲彈藥刀械管制條
    例所列管之子彈，即堪疑義。原審未詳予究明，逕行判決，
    致本件事實認定有誤，於法即有未合。
  (二)被告上訴意旨仍執前詞辯稱本件與另案本院九十四年度上訴
    字第二一一○號案件，為同一案件云云，而指摘原判決不當
    ，雖為無理由，惟原判決既有上開可議而無可維持，自應由
    本院將原判決關於違反槍砲彈藥刀械管制條例之罪刑部分撤
    銷改判。
六、量刑審酌之理由：
    爰審酌槍砲彈藥殺傷力甚大，其未經許可之製造、持有及流
    通等，危害人身安全及社會秩序至鉅，而為國法所厲禁，並
    經各類教育及傳媒廣為宣導週知，被告應無不知之理，其仍
    未經許可，恣意持有可發射子彈具有殺傷力之改造模型槍及
    子彈，藐視公共安全規範，欠缺守法觀念，應予非難，兼衡
    被告持有前開改造模型槍及子彈，尚查無其他犯罪目的，且
    所持有時間非長，對於社會治安所生實際危害尚非嚴重，及
    其犯後供認無隱，態度尚稱良好等一切情狀，量處被告如主
    文第二項所示之刑。另按行為後法律有變更者，應將行為時
    之法律與裁判時之法律比較適用最有利於行為人之法律；又
    新舊刑法關於刑之規定，雖同採從輕主義，惟比較時仍應就
    罪刑有關之共犯、未遂犯、連續犯、牽連犯以及累犯加重、
    自首減輕、暨其他法定加減原因、與加減比例等一切情形，
    綜其全部之結果，而為比較，再適用有利於行為人之法律處
    斷，而不得一部割裂分別適用有利益之條文（最高法院二十
    四年上字第四六三四號、二十七年上字第二六一五號、二十
    九年上字第九六四號判例意旨、九十五年第八次刑事庭會議
    決議參照）。本件被告行為時，刑法第四十二條第二項前段
    規定：「易服勞役以一元以上三元以下折算一日」，又被告
    行為時之易服勞役折算標準，並經修正前罰金罰鍰提高標準
    條例第二條前段規定，就其原定數額提高為一百倍折算一日
    ，惟九十五年七月一日修正公布施行之刑法第四十二條第三
    項前段規定：「易服勞役以新臺幣一千元、二千元或三千元
    折算一日。」，比較修正前後之易服勞役折算標準，雖以修
    正後之規定，較有利於被告，惟依上開判例、決議意旨，綜
    合本件罪刑有關之一切情形，比較其全部之結果，仍應適用
    修正前刑法第四十二條第二項前段之規定，就併科罰金部分
    ，諭知易服勞役之折算標準，附此敘明。
七、沒收：
    扣案之改造模型槍（槍枝管制編號0000000000、含彈匣一個
    ）一支，為違禁物，不問屬於被告與否，應依刑法第三十八
    條第一項第一款規定沒收。另扣案之子彈三十八顆、改造子
    彈七顆，經全部送鑑驗試射，足可認定具殺傷力之子彈三十
    三顆、改造子彈三顆及不具殺傷力之子彈五顆、改造子彈四
    顆，而不具殺傷力者，本非屬違禁物，毋庸沒收外；具殺傷
    力者，亦因子彈經試射，彈藥部分已因擊發而燃燒殆盡，其
    餘部分亦裂解為彈頭及彈殼，已不具子彈外型及功能，不屬
    有殺傷力子彈，即不得視為違禁物，亦毋庸宣告沒收，附此
    敘明。
據上論斷，應依刑事訴訟法第369條第1項前段、第364條、第299
條第 1項前段，修正後槍砲彈藥刀械管制條例第8條第4項、第12
條第4項，刑法第11條前段、第2條第1項前段、修正前刑法第55
條、修正前刑法第47條、修正前刑法第42條第2項、第38條第1項
第1款，修正前罰金罰鍰提高標準條例第2條，現行法規所定貨幣
單位折算新臺幣條例第2條，判決如主文。
本案經檢察官吳慧蘭到庭執行職務。
中    華    民    國    95    年    10    月    24    日
                  刑事第五庭  審判長法  官  吳    敦
                                    法  官  張 傳 栗
                                    法  官  吳 啟 民
以上正本證明與原本無異。
如不服本判決，應於收受送達後十日內向本院提出上訴書狀，其
未敘述上訴之理由者並得於提起上訴後十日內向本院補提理由書
（均須按他造當事人之人數附繕本）。
                                    書記官  江 采 廷
中    華    民    國    95    年    10    月    25    日
附錄：本案論罪科刑法條全文
修正後槍砲彈藥刀械管制條例第8條
未經許可，製造、販賣或運輸鋼筆槍、瓦斯槍、麻醉槍、獵槍、
空氣槍或第4條第1項第 1款所定其他可發射金屬或子彈具有殺傷
力之各式槍砲者，處無期徒刑或5年以上有期徒刑，併科新臺幣1
,000萬元以下之罰金。
未經許可，轉讓、出租或出借前項所列槍枝者，處 5年以上有期
徒刑，併科新臺幣1,000萬元以下罰金。
意圖供自己或他人犯罪之用，而犯前 2項之罪者，處無期徒刑或
7年以上有期徒刑，併科新臺幣1,000萬元以下罰金。
未經許可，持有、寄藏或意圖販賣而陳列第 1項所列槍枝者，處
3年以上10年以下有期徒刑，併科新臺幣700萬元以下罰金。
第1項至第3項之未遂犯罰之。
修正後槍砲彈藥刀械管制條例第12條
未經許可，製造、販賣或運輸子彈者，處1年以上7年以下有期徒
刑，併科新臺幣500萬元以下罰金。
未經許可，轉讓、出租或出借子彈者，處6月以上5年以下有期徒
刑，併科新臺幣300萬元以下罰金。
意圖供自己或他人犯罪之用，而犯前2項之罪者，處3年以上10年
以下有期徒刑，併科新臺幣700萬元以下罰金。
未經許可，持有、寄藏或意圖販賣而陳列子彈者，處 5年以下有
期徒刑，併科新臺幣300萬元以下罰金。
第1項至第3項之未遂犯罰之。


司法院資訊處製作；財團法人民間司法改革基金會備份。
